最高法院刑事判決                                  八十七年度台非字第五一號
    上  訴  人  最高法院檢察署檢察總長
    被      告  甲○○
右上訴人因被告煙毒案件，對於前台灣台北地方法院士林分院中華民國八十三年二月
二十五日初審確定判決（八十二年度重訴字第二十六號，起訴案號：前台灣台北地方
法院士林分院檢察署八十二年度偵字第九八五七號），認為部分違法，提起非常上訴
，本院判決如左：
    主  文
原判決關於甲○○連續幫助施用毒品部分撤銷。
甲○○連續幫助施用毒品，處有期徒刑壹年玖月。
    理  由
非常上訴理由稱：「按受有期徒刑之執行完畢，或受無期徒刑或受有期徒刑一部之執
行而赦免後，五年以內再犯有期徒刑以上之罪者，始為累犯，刑法第四十七條定有明
文。本件原判決認定被告甲○○於（民國）七十五年三月間，曾因賭博案件，經台灣
台北地方法院判處有期徒刑七月、罰金一萬五千元，於七十五年六月三十日，經台灣
高等法院駁回上訴確定，於七十七年一月九日執行完畢。復基於概括之犯意，於八十
二年十月間，在台北市○○區○○街三十五巷十五號住處，連續將其所有摻有毒品海
洛因之香煙，無償提供予曾清焰而幫助曾清焰施用毒品海洛因，共計三次，而依刑法
第三十八條及肅清煙毒條例第九條第一項判處被告罪刑。查原判決既認被告前所犯賭
博罪，業於七十七年一月九日執行完畢，則其於八十二年十月間幫助曾清焰施用毒品
海洛因時，距其執行完畢時已逾五年，原判決依累犯予以論科，顯屬違法。爰依刑事
訴訟法第四百四十一條、第四百四十三條提起非常上訴，以資糾正」等語。
本院按受有期徒刑之執行完畢或受無期徒刑或有期徒刑一部之執行而赦免後，五年以
內再犯有期徒刑以上之罪者，為累犯，刑法第四十七條定有明文。是受有期徒刑之執
行完畢五年以後再犯有期徒刑以上之罪，即不成立累犯。本件被告甲○○前犯賭博罪
，經台灣高等法院判處有期徒刑七月確定，於七十七年一月九日執行完畢，有前台灣
台北地方法院士林分院檢察署刑案資料查註紀錄表附卷可稽（偵查卷第四頁）。原判
決既認定被告於前案執行完畢後之八十二年十月間，連續將其所有摻有毒品海洛因之
香煙，無償提供予曾清焰而幫助曾清焰施用毒品海洛因，共計約三次，另犯連續幫助
施用毒品罪。則截至八十二年十月間止，相距已逾五年以上，自與累犯要件不合。原
判決疏未加細察，仍適用刑法第四十七條依累犯規定加重其刑，顯有適用法則不當之
違誤。案經確定，且於被告不利，非常上訴意旨執以指摘，洵有理由，應由本院將原
判決關於被告連續幫助施用毒品部分撤銷，另行判決如主文所示，以資救濟。
據上論結，應依刑事訴訟法第四百四十七條第一項第一款但書，肅清煙毒條例第九條
第一項、刑法第十一條、第三十條、第五十六條，判決如主文。
中      華      民      國    八十七    年      三      月    二十六    日
                              最高法院刑事第八庭
                                  審判長法官  紀  俊  乾
                                        法官  楊  商  江
                                        法官  黃  正  興
                                        法官  楊  文  翰
                                        法官  陳  正  庸
      右正本證明與原本無異
                                              書  記  官
中      華      民      國    八十七    年      三      月    三十      日
